THERAUD Clément

Chartres(28), 28 Novembre 1988

06 50 55 38 83

theraud.clement@gmail.com

14 La Douveterie, 50320 La Lucerne d'Outremer

Compétences

- HTML, CSS, Sass
- Javascript
- Framework/Library: React JS, Jest, Bootstrap, Redux
- · Photoshop, Figma

Qualités

- Communication
- Créatif
- Minutieux
- Esprit d'équipe

Loisirs

- Sports
- Musiques
- Voyages
- · Actualités numériques
- Actualités internationales

Langues

- Anglais B2
- Espagnol A2

Liens



www.linkedin.com/in/clement-theraud

https://github.com/Cdrohm

Après 10 années de diverses expériences dans le secteur socio-educatif, j'ai fait le choix re revenir dans le secteur du développement web. Domaine que j'avais commencé à étudier lors de mon cursus étudiant.

Afin d'y parvenir, j'ai donc suivi une formation de développeur d'application ReactJS.

Experiences



Openclassrooms

Formation Frontend Developer | Sept 2021-Nov. 2022

Suivi de la formation Développeur d'applications -HMTL CSS Javascript React (sites vitrines, application bancaire, application interne/méthode AGILE)



Ligue de l'enseignement

Animateur | Juin 2021 - Sept 2021

Création et mise en place d'activités pour un groupe d'enfants

Travail en équipe puridisciplinaire (intervenants/mairies) Organisation de sorties

Intérim

Soudeur TIG / chaudronnier maschiniste | Janv 2021 - Mai 2021

Montage / Assemblage de structures en acier Restauration / Création d'art Soudure robotisée / Tig aluminium Tuyauteur inox

Formations

2019

CQPM Soudeur TIG

AFPA, Coutances 50

Alternance, qualification HLO 45 TIG ISO 9606-1: 2017

2019

RΔFΔ

Saint-lô / Gouville sur mer / Rouen

spécialisation création d'habitation et de parcours nature

2010

DAEU

Faculté, Caen 14

cours du soir - Géopolitique

2009

Prépa MANAA option Webdesign

Arcade, Caen 14

étude de la communication visuelle utilisation de la suite Adobe

2007

STI spécialité electronique

Lycée La Morandière, Granville 50

Autres Experiences



Fabri'K'Sons

Intervenant musical | Juil 2012 - Juin 2018

Création et gestion d'une association loi 1901 ayant pour but de promouvoir les différents arts et cultures urbaines.

Interventions sur le secteur national, auprès de public divers autour de divers ateliers créés et gérés (enfants / adolescents / public en situation de handicap)

Initiation au DJ'ing / MAO / Vidéo montage